臺灣臺北地方法院刑事判決　　　　　　　　　　　　　九十一年度訴字第二七號
　　公　訴　人　臺灣臺北地方法院檢察署檢察官
　　被　　　告　乙○○
右列被告因毒品危害防制條例案件，經檢察官提起公訴（九十年毒偵字第二九００號
），本院判決如左：
    主  文
乙○○連續施用第一級毒品，累犯，處有期徒刑壹年。扣案之第一級毒品海洛因壹包
（淨重為零點壹壹公克）、殘渣袋肆只、均沒收銷燬之，分裝器貳支、分裝袋壹拾貳
只、注射針筒壹支均沒收。
被訴施用第二級毒品部分公訴不受理。
    事  實
一、乙○○曾於民國八十五年間因違反麻醉藥品管理條例案件，經臺灣板橋地方法院
    判處有期徒刑三月確定，於八十五年十月十一日易科罰金執行完畢。猶不知悔改
    ，於八十八年間因施用毒品案件，經送觀察、勒戒後，認無繼續施用毒品傾向，
    經臺灣臺北地方法院檢察署檢察官於八十九年一月二十六日以八十九年度毒偵字
    第一六０號不起訴處分確定。嗣於五年內因施用第二級毒品安非他命，經觀察、
    勒戒後，認有繼續施用毒品之傾向，先送強制戒治，並經本院於八十九年十月三
    十日判處有期徒刑五月，於八十九年十一月三十日確定（執行中）。乙○○於前
    揭強制戒治執行滿三月，成效經評定為合格，由臺灣臺北地方法院裁定停止戒治
    ，所餘戒治期間付保護管束，惟竟於保護管束期間，違反「每月至少向執行保護
    管束報告一次」之義務，經本院於九十年六月二十九日，以九十年度毒聲字第一
    四三一號撤銷停止戒治，令入戒治處所施以強制戒治。惟被告仍不知悛悔，復基
    於施用第一級毒品之概括犯意，於九十年八月初某日及九十年九月十二日上午十
    時許，連續在台北縣板橋市○○路○段五十七號三樓之五居所非法施用海洛因共
    計二次，嗣於九十年九月十二日上午十一時五十分許，在上址與黃建皇（另案偵
    辦）等人共同為警查獲，並扣得其所有供施用之海洛因一包（淨重○‧一一公克
    ）、殘渣袋四只、分裝袋十二只、分裝器二支、注射針筒一支。
二、案經臺北縣警察局報請臺灣板橋地方法院檢察署呈請臺灣高等法院檢察署核轉臺
    灣臺北地方法院檢察署檢察官偵查起訴。
      理  由
甲、有罪部分：施用第一級毒品
一、前揭犯罪事實，迭據被告乙○○於警詢及本院審理時供承不諱，本院核與(一)被告
    於查獲當日經警採集尿液，呈安非他命陽性反應，有昭信科技顧問股份有限公司
    濫用藥物陽性檢體檢驗報告一紙附卷（甲○毒偵卷第十六頁）；(二)在被告身上查
    扣之白色結晶物係海洛因（淨重０．一一公克），此有法務部調查局出具之鑑定
    通知書在卷可查（甲○毒偵卷第廿二頁）；(三)另有被告所有供施用毒品之殘渣袋
    四只、分裝袋十二只、分裝器二支、注射針筒一支扣案等補強證據，足徵被告自
    白與事實相符，堪予採信。又被告前於八十八年間因施用毒品案件，經台灣板橋
    地方法院裁定送觀察、勒戒，認無繼續施用毒品傾向，經臺灣臺北地方法院檢察
    署八十九年度毒偵字第一六０號不起訴處分確定，此有該份不起訴處分書附卷可
    參（甲○毒偵卷第六頁）。綜上，其於五年內再犯毒品危害防制條例第十條之罪
    ，被告本件犯行，應堪認定。
二、核被告所為，係犯毒品危害防制條例第十條第一項之施用第一級毒品罪。其持有
    第一級毒品海洛因，既意在供己施用，其持有之低度行為應為施用之高度行為吸
    收，不另論罪。被告先後二次施用第一級毒品犯行，時間緊接，犯罪構成要件相
    同，顯係基於概括犯意反覆為之，應依刑法第五十六條連續犯規定論以一罪，並
    加重其刑。又被告曾犯有如事實欄所載之毒品前科紀錄及執行情形，此有本院八
    十九年度簡字第一一五一號刑事簡易判決、九十年度毒聲字第一四三一號裁定，
    台灣高等法院被告全國前案紀錄表、台灣高等法院檢察署刑案記錄簡覆表各一份
    在卷可憑，其於有期徒刑執行完畢後五年之內再犯本件有期徒刑之罪，為累犯，
    應依刑法第四十七條規定加重其刑，並遞加重之。爰審酌被告前因施用毒品，業
    經強制戒治期滿，並經檢察官不起訴處分在案，五年內再犯施用毒品犯行，戕害
    己身，顯無悔改之意及犯後態度等一切情狀，量處如主文所示之刑，以資懲儆。
三、扣案之第一級毒品海洛因一包（淨重０．一一公克），均係屬查獲之毒品；殘渣
    袋四只係被告所有專供施用毒品之器具，均應依毒品危害防制條例第十八條第一
    項規定沒收銷燬之。又分裝袋十二只、分裝器二支、注射針筒一支既屬被告所有
    供施用毒品罪所用，業據其供明在卷，惟顯非專供施用毒品之器具，自應依刑法
    第三十八條第一項第二款之規定宣告沒收。
乙、公訴不受理部分：施用第二級毒品罪
一、本件公訴意旨另以：被告於九十年九月十二日採尿前九十六小時，在不詳地點，
    施用第二級毒品安非他命，於九十年九月十二日，在在台北縣板橋市○○路○段
    五十七號三樓之五居所，為警查獲。因認被告另涉犯毒品危害防制條例第十條第
    二項之施用第二級毒品罪嫌。
二、按同一案件繫屬於有管轄之數法院者，除經共同之直接上級法院裁定，而得由繫
    屬在後之法院審判外，由繫屬在先之法院審判之，此觀刑事訴訟法第八條之規定
    即明，又依該第八條之規定不得審判者，應諭知不受理之判決，亦為同法第三百
    零三條第七款所明定，最高法院八十二年度台非字第三三五號判決著有明例。經
    查，被告前於九十年五月中旬起至九十年九月二十日止，在台北縣土城市三葉賓
    館房間內或某處，施用第二級毒品犯行，業經台灣板橋地方法院檢察署檢察官於
    九十年十二月十四日以九十年度毒偵字第四三七八號提起公訴，於九十年一月三
    日繫屬於台灣板橋地方法院，以九十一年度易字第一三六號審理中（尚未審結）
    ，此有前開起訴書及臺灣板橋地方法院函文在卷可憑，而此部分事實與本件被告
    被訴施用第二級毒品犯行，時間緊接（僅相差二十日），犯罪構成要件相同，顯
    係基於概括犯意為之，而有裁判上一罪關係，屬同一案件。惟本件經台灣台北地
    方法院檢察署檢察官於九十年十二月四日以九十年度毒偵字第二九００號提起公
    訴，遲於九十一年一月七日繫屬於本院，此觀諸本院收狀戳即明，是本院為繫屬
    在後之法院，揆諸前揭說明，本件被告被訴施用第二級毒品安非他命部分，應諭
    知不受理判決。
據上論斷，應依刑事訴訟法第二百九十九條第一項前段、第三百零三條第七款，毒品
危害防制條例第十條第一項、第十八條第一項前段，刑法第十一條、第五十六條、第
四十七條、第三十八條第一項第二款，判決如主文。
本案經檢察官葉惠燕到庭執行職務。
中      華      民      國      九十一      年    四    月    十八      日
                                      臺灣臺北地方法院刑事第十庭
                                          審判長法  官  梁耀鑌
                                                法  官  張宇樞
                                                法  官  紀文惠
右正本證明與原本無異。
如不服本判決，應於判決送達後十日內向本院提出上訴狀(應抄附繕本)。告訴人或被
害人如對於本判決不服者，應具備理由請求檢察官上訴，其上訴期間之計算係以檢察
官收受判決正本之日期為準。
                                                書記官  林妙穗
中      華      民      國      九十一       年    四    月     十九    日
毒品危害防制條例第十條
施用第一級毒品者，處六月以上五年以下有期徒刑。
施用第二級毒品者，處三年以下有期徒刑。
毒品危害防制條例第十八條
查獲之毒品及專供製造或施用毒品之器具，不問屬於犯人與否，均沒收銷燬之。但合
於製藥或研究之用者，得不予銷燬。
前項合於醫藥或研究用毒品或器具之管理辦法，由法務部會同行政院衛生署定之。
